Inventaris van de archieven van de Inspecties en Kantoren van het Staatsbedrijf der PTT in Zuid- Holland, 1814-1926
Nationaal Archief, Den Haag
- ARCHIEVEN DER KANTOREN., C.
  - Rotterdam.
    - Bijzonder.
      - Gebouwen., III.
        - Stukken betreffende de bouw en inrichting van een nieuw bijpost-, telegraaf- en telefoonkantoor te Rijsoord., 1924; 608; 1 omslag
        - Stukken betreffende de verbouwing van het bijpost- en telegraafkantoor aan de Veerkade., 1897, 1900 en 1901; 609; 1 omslag
          Met plattegronden.
        - Akte van overeenkomst tussen het Rijk en N. Tinbergen wegens verankering van het Post- en Telegraafgebouw, afschrift, met bijlage., 1898; 610; 1 omslag
        - Akte van overeenkomst tussen het Rijk en J.J. Duym wegens verbouwing van het Post- en Telegraafgebouw, afschrift, met bijlage., 1900; 611; 1 omslag
        - Akte van overeenkomst tussen het Rijk en J.J. Duym wegens aanbouw aan het stationspostlokaal Delftse Poort, afschrift, met bijlage., 1900; 612; 1 omslag
        - Akte van overeenkomst tussen het Rijk en W.A.P.F.L. van Wijk wegens verbouwing van het Post- en Telegraafgebouw, afschrift met bijlage., 1907; 613; 1 omslag
        - Akte van overeenkomst tussen het Rijk en de firma Gebr. C. en A. van der Loo wegens verbouwing aan het Post- en Telegraafgebouw aan het Beursplein, afschrift, met bijlage., 1914; 614; 1 omslag
        - Stukken betreffende de overplaatsing van het bijkantoor Goudsche Singel - hoek Hugo de Grootstraat naar Goudsche Singel - hoek Vondelstraat., 1897-1898; 615; 1 omslag
        - Stukken betreffende de vestiging en ingebruikname van een bijpost- en telegraafkantoor in de voormalige hulppastorie aan het Afrikaanderplein., 1918-1920; 616; 1 omslag
        - Stukken betreffende onderbrenging van enkele takken van dienst in het gebouw aan den Oppert-Verlaatstraat., 1919-1921; 617; 1 omslag
        - Stukken betreffende de opheffing van het Expeditiebureel Rotterdam C.S. in verband met de overplaatsing naar het nieuwe Post- en Telegraafkantoor., 1922-1923; 618; 1 omslag
        - Stukken betreffende omzetting van het hulppostkantoor te Terbregge in een poststation., 1925; 619; 1 omslag
        - Proces-verbaal van aanbesteding voor het onderhoud van het Post- en Telegraafkantoor, met bijlage., 1895; 620; 1 omslag
        - Akte van overeenkomst tussen het Rijk en C. van der Loo Hzn. wegens onderhoud van het Post- en Telegraafgebouw, afschrift, met bijlage., 1921; 621; 1 omslag
      - Dienstuitvoering., V.
        - Reglement voor het personeel van de burelen Postwissels, Quitantiën en Spaarbank in verband met de geldelijke verantwoording., 1909; 622; 1 omslag
          Met twee concepten.
        - Stukken betreffende het opmaken van statistieken voor de kosten van transit, met retroacta., 1896; 1893; 623; 1 omslag
        - Stukken betreffende regeling van het postvervoer op het traject Rotterdam-Hoeksche Waard., 1898; 624; 1 omslag
        - Stukken betreffende maatregelen getroffen ten aanzien van het postvervoer vóór en tijdens de landelijk uitgebroken spoorwegstaking., 1903; 625; 1 omslag
        - Dienstregeling voor de bestellers, gewijzigd in verband met verlenging der werktijden, afschrift., 1923; 626; 1 stuk
        - Stukken betreffende regeling van het postvervoer op de poststations., 1924-1925; 627; 1 omslag
        - Akte van overeenkomst tussen het Rijk en W Verstegen wegens uitvoering van de postrit Rotterdam-Lekkerkerk v.v. en de postrit Ridderkerk-Rotterdam of station IJsselmonde v.v., afschrift, met bijlage., 1916; 628; 1 omslag
        - Akte van overeenkomst tussen het Rijk en L. Cocks jr. wegens uitvoering van de postritten binnen de gemeente Rotterdam, afschrift., 1916; 629; 1 stuk
        - Stukken betreffende het vervoer der Nederlandse brief- en pakketpost van Rotterdam naar het postkantoor te New York per Luckenbach-Line., 1920; 630; 1 omslag
        - Akte van overeenkomst tussen het Rijk en de N.V. Nieland-Voormolen en Co.'s Automobielbedrijf wegens het postvervoer van Rotterdam naar Ridderkerk v. v., afschrift, met bijlage., 1922; 631; 1 omslag
        - Akte van overeenkomst tussen het Rijk en C. Ravestijn, wegens het postvervoer per autodienst van Rotterdam naar Lekkerkerk v.v.c.q. van Rotterdam naar Veer Krimpen a/d IJssel v.v. afschrift, met bijlage., 1922; 632; 1 omslag
        - Plattegronden van de gemeenten Barendrecht, Heerjansdam, Ridderkerk en IJsselmonde met aanduiding van de bestelkring., 1865, 1867 en z.j.; 633; 1 omslag
        - Plattegrondtekeningen met aanduiding van de bestelkring van het hulppostkantoor te Bergschenhoek., 1921 en z.j.; 634; 1 omslag
        - Statistiek van de omvang van het postverkeer op het Post- en Telegraafkantoor ver het dienstjaar., 1925; 635; 1 stuk
        - Overzichtsstaten van de omvang van het postverkeer op de bijkantoren ver de dienstjaren., 1903-1904; 636; omslag
          Bijkantoren Boompjes en Charlois onvolledig.
    - Rijkstelegraafkantoor.
      - Algemeen.
        - Besluit van de minister van Binnenlandse Zaken., 1852; 637; 1 stuk
        - Besluit van de minister van Waterstaat, Handel en Nijverheid., 1901; 638; 1 stuk
        - Besluiten van de directeur-generaal der Posterijen en Telegrafie., 1900-1901, 1904, 1909-1910, 1912, 1914,1917, 1922 en 1930-1932; 639; 1 omslag
        - Ingekomen en minuten van uitgaande stukken van de directeur van het Telegraafkantoor., 1886, 1888-1900, 1902, 1904, 1908, 1913-1914, 1917, 1919 en 1929-1931; 640; 1 omslag
        - Maandverslagen van de Telegraaf- en Telefoondienst over de maand december concept, met bijlagen., 1918; 641; 1 omslag
        - Jaarverslagen van het Rijkstelegraafkantoor over de jaren concepten, met bijlagen., 1904, 1913, 1915-1920, 1922, 1924, 1928 en 1930; 642; 1 omslag
    - Bijzonder.
      - Financiën., I.
        - Saldostaten van de Rijkstelegraaf over de dienstjaren 1917-1918 en 1920., 643; 1 omslag
        - Saldostaten van de afdeling Telefonie over de dienstjaren., 1917-1920; 644; 1 omslag
      - Personeel., II.
        - Koninklijk Besluit nummer 8 van 4 januari 1904, waarbij G.C.J. Verkerk, directeur van het Rijkstelegraafkantoor wordt benoemd tot inspecteur der Telegrafie en de adjunct-directeur C.W.P.C. Lindner tot directeur, afschrift., 645; 1 stuk
        - Instructie voor de controlerend geneesheer van het personeel der Rijkstelegraaf te Rotterdam., 1872; 646; 1 stuk
      - Gebouwen., III.
        - Akten van huurovereenkomst tussen het Rijk en de onderscheidene eigenaren van de bijkantoren te Rotterdam; afschriften, met bijlagen., 1896, 1900-1901, 1910-1911, 1916-1917 en 1919-1922; 647; 1 omslag
        - Stukken betreffende de huur van een perceel aan de Calandstraat, bestemd tot bijpost- en telegraafkantoor., 1908; 648; 1 omslag
        - Stukken betreffende beëindiging van de huurovereenkomst inzake het perceel aan de Boompjes 122, in gebruik als bijtelegraafkantoor., 1918; 649; 1 omslag
        - Stukken betreffende de bouwplannen voor een nieuw bijkantoor aan de Brede Hillelaan., 1903; 650; 1 omslag
        - Stukken betreffende verbouwing en onderhoud van het Post- en Telegraafkantoor te Rotterdam., 1894; 651; 1 omslag
        - Akte van overeenkomst tussen het Rijk en R.D. Ketelaar wegens verbouwing van een perceel, bestemd tot bijpost- en telegraafkantoor, afschrift, met bijlage., 1897; 652; 1 omslag
        - Stukken betreffende de verbouwing van een van de gemeente gehuurd pand, in gebruik als bijkantoor en de daaraan verbonden huurverhoging., 1901; 653; 1 omslag
          Met bouw- en schetstekening in duplo.
        - Akte van overeenkomst tussen het Rijk en W.A.P.L.F. van Wijk wegens verbouwing van het Post- en Telegraafgebouw, met bijlage., 1907; 654; 1 omslag
        - Rapport aan de directeur-generaal der Posterijen en Telegrafie betreffende uitbreiding van het kantoor der Rijkstelegraaf- en telefoon in het Beursgebouw., 1907; 655; 1 omslag
        - Akte van overeenkomst tussen het Rijk en de firma Gebr. C. en A. van der Loo wegens verbouwing van het Post- en Telegraafgebouw aan het Beursplein, met bijlage., 1914; 656; 1 omslag
        - Rapport aan de directeur-generaal der PTT betreffende wijziging van de indeling der dienstlokalen op het Rijkstelegraafkantoor, minuut, met bijlage., 1931; 657; 1 omslag
        - Correspondentie tussen de directeur van het Rijkstelegraafkantoor en de hoofdinspecteur der Telegrafie betreffende omzetting van de zelfstandige telegraafkantoren te Kralingen, Kralingsche Veer en Charlois in bijkantoren, ressorterend onder het hoofdkantoor der Rijkstelegraaf., 1895; 658; 1 stuk
        - Plattegrondtekening van het bijpost- en telegraafkantoor aan de Maaskade., (1930); 659; 1 stuk
          Met een notitie: "akte van huurovereenkomst ontbreekt".
      - Materieel., IV.
        - Lijst met opgave van de afstanden der waterzakken te Rotterdam voor de lijn Rotterdam-Utrecht., (1875); 660; 1 stuk
        - Stukken betreffende invoering van het druktelegraaftoestel van Baudot., 1894; 661; 1 omslag
        - Dienstvoorschriften betreffende de aanleg en het gebruik van nieuwe telegrafische verbindingslijnen met Londen in verband met de telegramwisseling met Amerika., 1900; 662; 1 stuk
        - Reglement voor bediening van het centrale telegraafnet op het Rijkstelegraafkantoor, afschrift., 1903; 663; 1 stuk
        - Stukken betreffende het al dan niet buiten gebruik stellen van de Hallerbaan in de telegramtelefooncentrale op de Coolsingel., 1926; 664; 1 omslag
        - Stukken betreffende proefnemingen met teletypetoestellen tussen Rotterdam-Liverpool en Rotterdam-Londen., 1928-1930; 665; 1 omslag
        - Notulen van een bespreking op 5 juni 1930 over gemeenschappelijke batterijen voor lusinstallaties, met bijlagen., 666; 1 omslag
        - Stukken betreffende de op het Rijkstelegraafkantoor in gebruik gestelde centraal-telefoonpost, systeem Ericson., 1895; 667; 1 omslag
          Met tekening.
        - Stukken betreffende de aanleg en exploitatie van een gemeentelijk telefoonnet., 1896; 668; 1 omslag
        - Stukken betreffende levering en ingebruikname van een internationale telefooncentrale voor het nieuwe Telegraafkantoor., 1923-1924; 669; 1 omslag
        - Schetstekeningen van de bijkantoren in verband met de plaatsing van een publieke telefooncel op ieder kantoor, met bijlage., 1905; 670; 1 omslag
      - Dienstuitvoering., V.
        - Stukken betreffende een ontwerp-instructie voor de concierge van het Rijkstelegraafkantoor te Rotterdam., 1876; 671; 1 omslag
        - Rapport over de ontwikkeling van het Rijkstelegraafkantoor vanaf de opening in met bijlage., 1852, 1902; 672; 1 omslag
        - Ontwerp van de reorganisatie en regeling van de telegraaf- en telefoondienst op het Rijkstelegraafkantoor, afschrift, met bijlage., 1900; 673; omslag
        - Rapport over dienstuitvoering van het Rijkstelegraafkantoor en de bijkantoren tijdens de landelijk uitgebroken spoorwegstaking, met bijlagen., 1903; 674; 1 omslag
        - Rapport van een bezoek aan de Hoofdtelegraafkantoren te Brussel en Parijs door de commiezen Poelman, Vogel en Vogtman, met bijlage., 1926; 675; 1 omslag
        - Stukken betreffende de invoering van een nieuwe wijze van behandeling der giro-telegrammen., 1932; 676; 1 omslag
        - Stukken betreffende het vervoer van telegrambestellers met de Rotterdamse Tramweg Maatschappij., 1900-1901; 677; 1 omslag
        - Brief aan de directeur van het Rijkstelegraafkantoor van de inspecteur der Posterijen en Telegrafie betreffende een proefneming met centrale telegrambestelling te Rotterdam., 1912; 678; 1 stuk
        - Ontwerp-overeenkomst tussen het Rijk en de N.V. Nederlandsche Stoomsleepdienst voorheen P. Smit jr. wegens het vervoer van de postbesteller, belast met de postbezorging voor de schepen op de rivier of in de havens, met bijlage., 1929; 679; 1 omslag
        - Stukken betreffende de bestelkring van enkele bijkantoren., 1906; 680; 1 omslag
          Met situatieschetsen.
        - Situatieschets van de bestelkring van het hulppost- en telegraafkantoor te Slikkerveer., 1908; 681; 1 stuk
        - Stukken betreffende uitbreiding van de kosteloze bestelkring van het hulptelegraafkantoor te Hillegersberg., 1912-1913; 682; 1 omslag
          Met situatieschets.
        - Plattegrond van de bestelkring der bijkantoren Katendrecht en Afrikaanderplein., 1920; 683; 1 stuk
  - Sassenheim.
    - Algemeen.
      - Besluiten van de directeur-generaal der Posterijen en Telegrafie., 1903; 684; 1 omslag
      - Jaarverslagen van het Post- en Telegraafkantoor over de jaren concepten., 1905 en 1908; 685; 1 omslag
    - Bijzonder.
      - Financiën., I.
        - Staat van ontvangsten en uitgaven van het postkantoor over het dienstjaar., 1920; 686; 1 stuk
        - Staat met opgave van de omvang van het geldswaardig bedrag der posten frankeerzegels over het dienstjaar., 1923; 687; 1 stuk
        - Saldostaat van de afdeling Telegrafie over het dienstjaar., 1920; 688; 1 stuk
        - Saldostaat van de afdeling Telefonie over het dienstjaar., 1920; 689; 1 stuk
      - Gebouwen., III.
        - Brief aan de directeur van het Post- en Telegraafkantoor, van de inspecteur der Posterijen en Telegrafie, waarbij toestemming wordt verleend tot de aanleg van gasleidingen., 1907; 690; 1 stuk
      - Materieel., IV.
        - Stukken betreffende de aanleg van een locaal Rijkstelefoonnet te Lisse., 1907; 691; 1 omslag
        - Inventarislijst van het meubilair en materieel op het Post- en Telegraafkantoor., 1919; 692; 1 katern
      - Dienstuitvoering., V.
        - Instructie voor de lijnwachter der Telegrafie, standplaats Lisse, met bijlage., 1908; 693; 1 omslag
        - Overzichtsstaten van de omvang van het postverkeer op het Post- en Telegraafkantoor over de dienstjaren., 1903, 1907 en 1918; 694; 1 omslag
          1907 - 1e halfjaar.
        - Statistieken van het aantal behandelde telefoongesprekken over de dienstjaren 1913 en 1924., 695; 1 omslag
        - Statistieken van het aantal behandelde telefoongesprekken op het hulpkantoor te Noordwijkerhout over de dienstjaren., 1923-1924; 696; 1 omslag
  - Schiedam.
    - Algemeen.
      - Extracten uit het register der Resolutiën van de minister van Financiën., 1861-1864, 1866, 1869 en 1877; 697; 1 omslag
      - Besluit van de minister van Waterstaat, Handel en Nijverheid., 1882; 698; 1 stuk
      - Besluit van de directeur-generaal der Posterijen en Telegrafie., 1924; 699; 1 stuk
      - Ingekomen en minuten van uitgaande stukken van de directeur van het postkantoor., 1878, 1882, 1885, 1896-1897 en 1899; 700; 1 omslag
      - Register van stukken, ingekomen bij de directeur van het postkantoor., 1813-1837; 701; 1 band
        Merendeels extracten.
      - Register van ingekomen en uitgaande stukken van de directeur van het postkantoor., 1838-1860; 702; 1 band
        1. Ontbrekende jaren: 1839-1841, 1843-1849, 1853-1854 en 1856-1859.
        2. Merendeels extracten en contracten.
      - Ingekomen en minuten van uitgaande stukken van de directeur van het Rijkstelegraafkantoor., 1890 en 1892; 703; 1 omslag
      - Jaarverslag van het postkantoor over het jaar concept., 1888; 704; 1 stuk
    - Bijzonder.
      - Financiën., I.
        - Saldostaten van de Rijkstelegraaf over de dienstjaren., 1894-1899; 705; 1 omslag
      - Gebouwen., III.
        - Koninklijk Besluit nummer 88 van 3 april 1861, waarbij goedkeuring wordt verleend tot het ter beschikking stellen aan het Rijk door de gemeente Schiedam van een gebouw, bestemd tot postkantoor met directeurswoning, afschrift., 706; 1 stuk
        - Proces-verbaal van aanbesteding van de inrichting en uitbreiding van een pand, bestemd tot postkantoor met directeurswoning, afschrift., 1896; 707; 1 stuk
        - Akten van huurovereenkomst tussen het Rijk en de gemeente Schiedam van een huis met erf, kadastraal bekend sectie L nummer 490, ingericht tot postkantoor met directeurswoning, schriften, met bijlagen., 1897; 708; 1 omslag
        - Proces-verbaal van aanbesteding van de verbouwing van het postkantoor, alsmede de inrichting van een afdeling Telegrafie, afschrift., 1909; 709; 1 stuk
      - Materieel., IV.
        - Inventarislijst van het meubilair en materieel op het postkantoor., 1874; 710; 1 stuk
        - Inventarislijsten van materieel op het Rijkstelegraafkantoor, afdeling Technisch- en afdeling Rekenplichtig beheer., 1895; 711; 1 omslag
        - Inventarislijst van het archief en materieel op het hulpkantoor te Kethel., (1907); 712; 1 stuk
      - Dienstuitvoering., V.
        - Akte van overeenkomst tussen het Rijk en W. de Heer wegens het vervoer der brievenmalen van het postkantoor naar het station v.v., afschrift., 1885; 713; 1 stuk
        - Statistiek van het aantal behandelde telegrammen over het dienstjaar., 1891; 714; 1 stuk
  - Schoonhoven.
    - Algemeen.
      - Extracten uit de Resolutiën van de Commissarissen der Posterijen., 1806; 715; 1 stuk
      - Extract uit het register der Handelingen van de directeur-generaal der Posterijen van het Rijk., 1807; 716; 1 stuk
      - Resolutiën van de Staatsraad, Administateur der Posterijen en verdere middelen van vervoer., 1826-1830; 717; 1 omslag
        Niet raadpleegbaar
      - Extract uit het register der besluiten van de minister van Staat, Gouverneur van de provincie Zuid-Holland., 1843; 718; 1 stuk
      - Extracten uit het register der Resolutiën van de minister van Financiën, met bijlagen., 1845, 1851-1859, 1861 en 1870-1871; 719; 1 omslag
      - Besluiten van de minister van Waterstaat, Handel en Nijverheid., 1879-1881, 1884 en 1889; 720; 1 omslag
      - Besluiten van de directeur-generaal der Posterijen en Telegrafie., 1901, 1918, 1922 en 1924; 721; 1 omslag
      - Stukken, ingekomen bij de directeur van het postkantoor., 1828, 1831, 1840, 1843, 1847, 1850, 1855-1857, 1860, 1869 en 1881; 722; 1 omslag
      - Ingekomen en minuten van uitgaande stukken van de directeur van het Post- en Telegraafkantoor., 1897-1899, 1902-1903, 1912, 1914, 1916 en 1919-1923; 723; 1 omslag
    - Bijzonder.
      - Financiën., I.
        - Staten van ontvangsten en uitgaven van het postkantoor over de dienstjaren., 1913 en 1916-1919; 724; 1 omslag
        - Saldostaten van de Rijkstelegraaf over de dienstjaren., 1912-1913, 1916-1917, 1919 en 1921; 725; 1 omslag
          1916 in duplo.
        - Saldostaten van de afdeling Telefonie over de dienstjaren., 1916-1917, 1919 en 1921; 726; 1 omslag
      - Personeel., II.
        - Proces-verbaal van de installatie van W.C. van Kelkhoven tot directeur van het postkantoor, met bijlage., 1850; 727; 1 omslag
      - Gebouwen., III.
        - Proces-verbaal van aanbesteding van de bouw van een Post- en Telegraafkantoor met directeurswoning., 1897; 728; 1 stuk
        - Rapport betreffende de toestand van het Post- en Telegraafgebouw, concept., 1908; 729; 1 stuk
        - Rapport betreffende de toestand van het Post- en Telegraafgebouw annex een belendend perceel grond concept., 1922; 730; 1 stuk
      - Materieel., IV.
        - Inventarislijst van het archief en materieel van het postkantoor overgedragen aan W.C. van Kelkhoven, nieuw benoemd directeur, door mejuffrouw P. Greup, aftredend directrice., 1850; 731; 1 stuk
      - Dienstuitvoering., V.
        - Staten met opgave van het aantal brievengaarders en bestelhuishouders, alsmede het aantal in gebruik zijnde brievenbussen bij de hulpkantoren en bestelhuizen, ressorterende onder het postkantoor Schoonhoven., 1859; 732; 1 omslag
        - Proces-verbaal van aanbesteding wegens het vervoer der brievenmalen van Gouda naar Schoonhoven v.v., 1827; 733; 1 stuk
        - Akte van overeenkomst tussen het Rijk en de N.V. Stoombootrederij op de Lek wegens het postvervoer van Culemborg naar Rotterdam via Schoonhoven v.v. met bijlage., 1898 en 1900; 734; 1 omslag
        - Overzichtsstaten van de omvang van het postverkeer op het Post- en Telegraafkantoor over de dienstjaren., 1907-1908, 1911-1912 en 1915; 735; 1 omslag
        - Statistieken van het aantal behandelde telegrammen over de dienstjaren., 1911-1912; 736; 1 omslag
        - Statistieken van het aantal behandelde telefoongesprekken over de dienstjaren., 1910-1912; 737; 1 omslag
        - Staat met opgave van het aantal ontvangen brieven en drukwerken op het bestelhuis te Willige Langerak over de maand., januari 1862; 738; 1 stuk
  - Sliedrecht.
    - Algemeen.
      - Besluiten van de directeur-generaal der Posterijen en Telegrafie, met bijlage., 1905 en 1916; 739; 1 omslag
      - Besluit van de minister van Waterstaat., 1919; 740; 1 stuk
      - Jaarverslagen van het Post- en Telegraafkantoor over de jaren concepten., 1907 en 1908; 741; 1 omslag
    - Bijzonder.
      - Financiën., I.
        - Staten van ontvangsten en uirgaven van het postkantoor over de dienstjaren., 1897-1905, 1911 en 1917-1918; 742; 1 omslag
        - Saldostaten van de Rijkstelegraaf over de dienstjaren., 1897-1905, 1911 en 1917-1918; 743; 1 omslag
        - Saldostaten van de afdeling Telefonie over de dienstjaren., 1917-1918; 744; 1 omslag
      - Personeel., II.
        - Proces-verbaal van overdracht van het hulppostkantoor te Molenaarsgraaf aan K. Advokaat, nieuw benoemd brievengaarder, door L. Looyen, waarnemend brievengaarder., 1916; 745; 1 stuk
      - Materieel., IV.
        - Koninklijke Besluiten nummers 66 en 36 van 16 februari 1901 en 21 september 1903 betreffende de aanleg van en de tariefbepaling voor een locaal telefoonnet., 1901 en 1903; 746; 1 omslag
      - Dienstuitvoering., V.
        - Stukken betreffende de bestelling van poststukken binnen de 1e en 2e kring., 1867; 747; 1 omslag
          1. Met lijst van plaatsnamen.
          2. Met schetstekening van de bestelkring.
        - Rapport aan de directeur van het postkantoor, van de brievengaarder te Bleskensgraaf, over vervallen bestelling van drukwerken en weekbladen., 1901; 748; 1 stuk
        - Staten met opgave van de pakketverzending van en naar het postkantoor te Dordrecht en Gorinchem en enkele hulpkantoren., 1881; 749; 1 omslag
        - Statistieken van het aantal behandelde telefoongesprekken over de dienstjaren., 1917-1918 en 1920; 750; 1 omslag
  - Vianen.
    - Algemeen.
      - Extracten uit het register der Resolutiën van de minister van Financiën., 1847, 1849-1850, 1853-1856, 1861, 1871 en 1873-1874; 751; 1 omslag
      - Besluit van de minister van Waterstaat, Handel en Nijverheid., 1884; 752; 1 stuk
      - Stukken, ingekomen bij de directeur van het postkantoor., 1855, 1862, 1868 en (1872); 753; 1 omslag
      - Register van uitgaande brieven van de directeur van het postkantoor., 1869-1873; 754; 1 deel
    - Bijzonder.
      - Gebouwen., III.
        - Akte van huurovereenkomst tussen het Rijk en de gemeente Vianen van een huis met erf, kadastraal bekend sectie A nummer 1387, ingericht tot Post- en Telegraafkantoor, afschrift, met bijlage., 1893; 755; 1 omslag
      - Materieel., IV.
        - Inventarislijst van het archief en materieel van het hulpkantoor te Lexmond, overgedragen aan P.G. Zorn, nieuw benoemd brievengaarder, door Vos, aftredend brievengaarder., 1873; 756; 1 stuk
  - Vlaardingen.
    - Dienstuitvoering., V.
      - Brief aan de directeur van het postkantoor van de Commissie, belast met de administratie der Posterijen van Holland, betreffende overname van het beheer der Posterijen van de Directeur-Principaal., 1813; 757; 1 stuk
  - Voorschoten.
    - Algemeen.
      - Besluiten van de minister van Waterstaat, Handel en Nijverheid., 1883 en 1886; 758; 1 omslag
      - Besluiten van de directeur-generaal der Posterijen en Telegrafie., 1904-1905 en 1921; 759; 1 omslag
      - Ingekomen en minuten van uitgaande stukken van de directeur van het postkantoor., 1882-1883, 1893 en 1895; 760; 1 omslag
      - Ingekomen en minuten van uitgaande stukken van de directeur van het Post- en Telegraafkantoor., 1904, 1906, 1909, 1911, 1915, 1917, 1920 en 1925; 761; 1 omslag